【裁判字號】    89,訴,515
【裁判日期】    890929
【裁判案由】    違反毒品危害防制條例
【裁判全文】
臺灣基隆地方法院刑事判決                          八十九年度訴字第五一五號
    公  訴  人  臺灣基隆地方法院檢察署檢察官
    被      告  甲○○
右列被告因違反毒品危害防制條例案件，經檢察官提起公訴 (八十九年度毒偵字第一
五三九號）及併案審理（八十九年度毒偵字第一八八七號），本院判決如左：
    主  文
甲○○連續施用第一級毒品，累犯，處有期徒刑拾月，扣案之海洛因貳包（其中壹小
包為殘渣，另壹包毛重零點伍公克、淨重零點肆公克）沒收銷燬，注射針筒貳支沒收
；又連續施用第二級毒品，累犯，處有期徒刑陸月，扣案之安非他命參小包又壹瓶（
毛重參拾伍點參公克、淨重參拾壹公克）沒收銷燬、吸食器壹組、玻璃球壹個、分裝
器壹支沒收，應執行有期徒刑壹年貳月，扣案之海洛因貳包（其中壹包為殘渣，另壹
包毛重零點伍公克、淨重零點肆公克）、安非他命參小包又壹瓶（毛重參拾伍點參公
克、淨重參拾壹公克）沒收銷燬，另注射針筒貳支、吸食器壹組、玻璃球壹個、分裝
器壹支沒收。
    事  實
一、甲○○前曾於民國八十六年十一月間，因違反麻醉藥品管理條例案件，經台灣台
    北地方法院判處有期徒刑七月，經台灣高等法院駁回上訴確定，並於八十七年一
    月間因竊盜案件，經台灣台北地方法院判處有期徒刑四月確定，二案接續執行，
    於八十八年七月三十日執行完畢。且其並曾因施用第一、二級毒品案件，經本院
    八十七年毒聲字第二二三號裁定送勒戒處所觀察勒戒，認有繼續施用毒品之傾向
    ，而經台灣基隆地方法院檢察署檢察官聲請本院以八十七年毒聲字第三二五號裁
    定令入戒治處所強制戒治，且台灣高等法院八十七年度上訴字第三六一○號偽造
    有價證券等案件中違反毒品危害防制條例部分亦合併戒治，並於八十八年一月二
    十五日經本院以八十八年度毒聲字第一二二號裁定停止戒治，所餘期間付保護管
    束，並於八十八年十月四日因保護管束期滿未經撤銷，於八十八年十月四日經台
    灣高等法院判決免刑確定，及經台灣基隆地方法院檢察署檢察官於八十八年九月
    十三日以八十八年度戒毒偵字第三號為不起訴處分確定。惟甲○○仍不知悔改，
    又基於概括犯意，自八十九年三月間起至八十九年八月八日止，在基隆市○○區
    ○○街一三五巷七弄四號三樓住處，連續多次以沾香菸吸食或以針筒注射之方式
    ，施用第一級毒品海洛因，並另行起意，並基於概括犯意，自八十九年三月間起
    至八十九年五月日止，連續多次在上開住處，施用第二級毒品安非他命，嗣其先
    於八十九年五月十一日十七時三十分，在其前揭住處為警查獲，並扣得其持有之
    第一級毒品海洛因殘渣一小包、第二級毒品安非他命三小包及一瓶（共毛重三十
    五點三公克，淨重三十一公克），及其所有供施用毒品所用之注射針筒二支、吸
    食器一組、玻璃球一個及分裝器一支等物。其後又於八十九年八月十八日二十時
    三十分，在基隆市○○街四八二號前經警再度查獲，並扣得其持有之第一級毒品
    海洛因一小包（毛重○．五公克、淨重○．四公克）。
二、案經台北縣警察局永和分局報請臺灣板橋地方法院檢察署檢察官呈請台灣高等法
    院檢察署檢察長核轉台灣基隆地方法院檢察署偵查起訴，並經該署檢察官併案審
    理。
    理  由
一、右開事實，業經被告甲○○於偵查及審理中坦承不諱，並有查獲之前述第一級毒
    品海洛因、第二級毒品安非他命及被告所有供施用毒品所用之注射針筒、吸食器
    、玻璃球及分裝器扣案可佐，事證明確。且被告前曾一度因施用第一、二級毒品
    經本院裁定送勒戒處所觀察、勒戒後，因有繼續施用毒品之傾向，經本院裁定送
    戒治處所強制戒治期滿，而經檢察官為不起訴處分確定，及經台灣高等法院為免
    刑判決，有台灣基隆地方法院檢察署刑案資料查註紀錄表及本院被告全國前案紀
    錄表在卷可按，事證至為明確。且被告係於令入戒治處所強制戒治期滿，而經檢
    察官為不起訴處分後，於五年內再犯，依毒品危害防制條例第二十三條第二項前
    段規定，不適用須為觀察勒戒之規定，自應予依法論科。
二、按海洛因為第一級毒品，而安非他命為第二級毒品，毒品危害防制條例第二條第
    二項第一款、第二款規定甚明，則核被告施用海洛因及安非他命之行為，係分別
    犯該條例第十條第一項施用第一級毒品罪及同條第二項之施用第二級毒品罪。且
    被告有先後多次之施用第一級毒品及施用第二級毒品犯行，時間緊接，犯意概括
    ，並觸犯相同構成要件，應各依連續犯論以一罪並加重其刑，而公訴人雖僅就被
    告於八十九年五月十一日第一次經查獲時之前施用第一級毒品及第二級毒品之犯
    行起訴，惟其於首次經查獲後至八十九年八月八日止，仍有施用第一級毒品海洛
    因之行為，並與其前述經起訴部分有連續犯之裁判上一罪關係，自為起訴之效力
    所及，為本院應併予審判之範圍。且被告所犯上開二罪名，因犯意各別，罪名互
    異，應予分論併罰。又被告前有事實欄所列之前案經判處有期徒刑確定及執行完
    畢情形，有台灣基隆地方法院檢察署刑案資料查註紀錄表在卷可按，而其於前案
    有期徒刑執行完畢後五年以內再犯有期徒刑以上之上開罪名，應就其所犯二罪名
    各依累犯規定遞加重其刑。審酌被告沈迷毒品，無法自拔，一再觸法，情節非微
    ，惟犯後坦承，態度尚佳及其犯罪相關之一切情狀，就所犯罪名各量處如主文所
    示之刑，並定其應執行之刑。扣案之海洛因二包及安非他命三小包又一瓶分別為
    第一、二級毒品，應均依毒品危害防制條例第十八條第一項宣告沒收銷燬，至扣
    案之針筒二支、吸食器一組、玻璃球一個、分裝器一支，則難認僅能專供施用毒
    品，惟仍為被告施用毒品犯罪所用之物，且係被告所有，業據其供明，應另依刑
    法第三十八條第一項第二款宣告沒收。
三、據上論斷，應依刑事訴訟法第二百九十九條第一項前段、毒品危害防制條例第十
    條第一項、第二項、第十八條第一項前段、刑法第十一條前段、第五十六條、第
    五十一條第五款、第四十七條、第三十八條第一項第二款，判決如主文。
本案經檢察官周啟勇到庭執行職務。
中    華    民    國      八十九    年      九        月      二十九    日
                                      臺灣基隆地方法院刑事第二庭
                                          法  官  黃  麟  倫
右正本證明與原本無異。
對於本件判決如有不服，應於收受送達後十日內，向本院提出上訴書狀，上訴於臺灣
高等法院，並按他造當事人之人數附具繕本。
                                          書記官  李  建  霆
中    華    民    國      八十九    年      九        月      三十      日
附錄本案論罪科刑法條全文
毒品危害防制條例第十條第一項：
施用第一級毒品者，處六月以上五年以下有期徒刑。
施用第二級毒品者，處三年以下有期徒刑。


司法院資訊處製作；財團法人民間司法改革基金會備份。
